

Andrés Farid Díaz Gómez

Desarrollador web

💌 farbogomez@gmail.com 🤳 3146850914 👂 Córdoba, Colombia

Perfil

Desarrollador web con 2 años de experiencia en la creación y mantenimiento de sitios y aplicaciones web. Competente en el consumo de APIs, maquetación y desarrollo de interfaces de usuario. Me destaco por mi capacidad para aprender rápidamente y adaptarme a nuevas tecnologías y metodologías de trabajo. Soy un profesional responsable y honesto con habilidades para trabajar de manera autónoma, así como en equipos colaborativos.

Experiencia profesional

Startups Lab Agencia

- Maquetación de plataforma de educación en línea para emprendedores.
- Creación de planes para ventas de subscripciones en línea de tarjetas didácticas.
- Manejo de servidores aws para despliegues a producción de sitios web.

Parquesoft Sucre

- Construcción de sistema administrativo para la gestión de planes institucionales de la Universidad de Córdoba.
- Configuración de inicio de sesión con Google OAuth2 para acceso a usuarios con correos electrónicos institucionales.

2022 - 2023

mar 2023 - nov 2024

Datos personales

Nacionalidad Colombiana

Linkedin

https://linkedin.com/in <u>/andrés-díaz-gómez-</u> 50aa80229

Proyectos

Portafolio https://andresdiaz.verc el.app/

Github https://github.com/Adi azgomez68

Competencias

- Desarrollo Frontend
- HTML5, CSS3, Javascript
- Typescript
- Vue
- React
- NextJs
- TailwindCSS
- Bootstrap
- Laravel

Subscripcionboxco SAS

Dic 2023 (Actual)

 Incorporación de nuevas características y funcionalidades en el sistema administrativo.

- Creación de filtros de búsqueda para tienda online, y soporte en web de ventas de suscripciones.
- Integración de métodos de pago.

Idiomas

Español - Nativo Inglés - B1

Formación

Licenciado en Informática y Medios

ene 2017 – feb 2021

AudiovisualesUniversidad de Córdoba, Montería

Programa de Formación Habilidades en Programación con Énfasis en Desarrollo de Aplicaciones Web

Proyecto Misión TIC 2022

ene 2021 - dic 2021

Curso de TypeScript

Ademass Training Development

Sep 2023

Referencias

Eduardo Verástegui

Desarrollador Backend, Montería – Córdoba 320 7050347

Juan Carlos Díaz

Ingeniero de Sistemas, Cereté – Córdoba 3113801854

Angie Álvarez

Diseñadora gráfica, Cereté – Córdoba 3014819317 Montería, 27 de Marzo de 2023

A QUIEN PUEDA INTERESAR CERTIFICAMOS QUE:

Por medio de la presente certifico que el señor Andrés Farid Díaz Gómez identificado con cédula de ciudadanía N.1062606468, laboró en nuestra compañía Startup Lab S.A.S con NIT. 90122842 desde 24/10/2022, desempeñándose como Desarrollador Front-end, con contrato de prestación de servicios.

Atentamente,

Valentina Pinto Torres Directora de Talento Humano 3013930309



Fundación Parque Tecnológico de Software de Sucre, ParqueSoft-Sucre

NIT: 900060795-8

CERTIFICA:

Que el señor Andrés Farid Díaz Gómez, identificada(o) con cédula de ciudadanía No.1.062.606.468, de Cereté-Córdoba, labora en la empresa desde el 15/03/2023 con un contrato por prestación de servicios, desempeñando el cargo de Desarrollador dónde ha demostrado un excelente desempeño.

Para constancia de lo anterior se firma en la ciudad de Sincelejo a los diecinueve (19) días del mes de Octubre del 2023.

Cordialmente,

Víctor Cesar Vargas Cuello, Representante legal de ParqueSoft Sucre.

C.C 92541062 De Sincelejo-Sucre.

Tel: 3016345405





SUBSCRIPCIONBOXCO SAS NIT: 901.634.291

MONTERIA - CORDOBA

A QUIEN LE INTERESE

Mediante la presenta certifico, que el señor ANDRES FARID DIAZ GOMEZ identificado con CC. N 1.062.606.468 labora en esta empresa desempeñando el cargo de DESARROLLO FRONTEND, bajo la modalidad de contrato a término indefinido desde el 18 de Diciembre del 2024.

Resaltando su responsabilidad, sentido de pertenencia por la compañía y desarrollando sus actividades con satisfacción.

Se expide este certificado a solicitud del interesado a los 23 días del mes de Marzo del 2024

Atentamente,

REPRESENTANTE LEGAL
ANDRES FELIPE CHALJUB FLOREZ

CC. 1.067.911.845